【裁判字號】    99,上訴,1449
【裁判日期】    990714
【裁判案由】    偽造文書等
【裁判全文】
臺灣高等法院刑事判決                99年度上訴字第1449號
上  訴  人
即  被  告  甲○○
選任辯護人  扶助律師  呂立彥  律師
上列上訴人因偽造文書等案件，不服臺灣台北地方法院98年度訴
字第1580號，中華民國98年12月31日第一審判決（起訴案號：臺
灣台北地方法院檢察署98年度偵字第2262號），提起上訴，本院
判決如下：
    主    文
原判決撤銷。
甲○○共同行使偽造私文書，足以生損害於他人，處有期徒刑肆
月，如易科罰金，以新臺幣壹仟元折算壹日，緩刑貳年。偽造「
乙○○」之署押枚，均沒收。
    事    實
一、陳奇崴（業經原審判處有期徒刑4月確定）係從事電話門號
    行銷工作，為爭取業績，明知劉冠成（另案經臺灣臺北地方
    法院檢察署檢察官偵查中）提供偽造之乙○○身分證影本，
    竟與其友人甲○○共同基於為自己不法所有之犯意聯絡，於
    民國96年11月2日，在臺北市○○區○○路4段457號芮得科
    技有限公司，由甲○○冒乙○○之名義填寫台灣大哥大股份
    有限公司（以下簡稱台灣大哥大）之「行動通信網路業務服
    務申請書」，交由陳奇崴向不知情之聯強國際股份有限公司
    （以下簡稱聯強公司）向設於臺北市○○區○○路2段172之
    1 號7樓台灣大哥大申辦該公司電話門號，使聯強公司陷於
    錯誤而以乙○○名義申請0000000000號行動電話門號，經台
    灣大哥大同意提供行動通訊服務後，陳奇崴再將電話門號晶
    片卡交付甲○○使用，足生損害於乙○○及台灣大哥大對於
    電信門號管理之正確性，亦使甲○○得到得使用該行動電話
    之不法利益，嗣甲○○使用上開門號通訊服務後積欠通信費
    用達新臺幣（下同）6209元，經台灣大哥大通知乙○○後，
    始悉上情。
二、案經乙○○訴經臺北市政府警察局士林分局報告臺灣臺北地
    方法院檢察署檢察官偵查並聲請簡易判決處刑。
    理    由
一、按刑事訴訟法第273條之1第1項規定，除被告所犯為死刑、
    無期徒刑、最輕本刑為3年以上有期徒刑之罪、或高等法院
    管轄第一審案件者外，於審判期日前之程序進行中，被告先
    就被訴事實為有罪之陳述時，審判長得告知被告簡式審判程
    序之旨，並聽取當事人、代理人、辯護人及輔佐人之意見後
    ，裁定進行簡式審判程序。經查，本件被告甲○○被訴偽造
    文書等一案，非前開不得進行簡式審判程序之案件，經被告
    於本院審理時就被訴事實為有罪之陳述，且經本院告知被告
    簡式審判程序之旨，聽取被告、辯護人及檢察官之意見後，
    爰依上開刑事訴訟法第273條之1之規定，當庭裁定改依簡式
    審判程序審判之，合先敘明。
二、上揭犯罪事實，業據被告甲○○於本院審理時坦承不諱，核
    與同案被告陳奇崴、證人即被害人乙○○之證述相符，並有
    台灣大哥大行動通信網路業務申請書，及台灣大哥大函文各
    1份在卷可稽（見偵查卷第19頁至第23頁），足認被告甲○
    ○前開自白與事實相符，應堪採信。本件事證明確，被告犯
    行洵堪認定，應依法論科。
三、按行動電話具有高度之屬人性，倘以他人名義申請，將使他
    人及行動電話公司受有損害，且亦有使行動電話公司無法尋
    得真正撥打電話之人，使行為人獲得可以使用該行動電話之
    不法利益。是核被告所為，係犯刑法第216條之行使第210條
    之偽造私文書罪、刑法第216條之行使同法第212條之特種文
    書罪（被告行為時，現行之戶籍法第75條尚未生效）、第33
    9條第2項之詐欺得利罪。其偽造署名係偽造私文書之部分行
    為，而偽造私文書之低度行為，為行使偽造私文書之高度行
    為所吸收，均不另論罪。被告與陳奇崴二人間，就上開犯行
    ，有犯意聯絡及行為分擔，為共同正犯。又被告以一行使行
    為，同時構成行使偽造私文書罪、行使特種文書罪及詐欺得
    利罪，係一行為觸犯數罪名之想像競合犯，應依刑法第55
    條之規定，從一重論以刑法第216條之行使第210條之偽造私
    文書罪（檢察官聲請簡易判決處刑書認係修正前刑法第56條
    之牽連犯，尚有誤會，附此敘明）。原審予以被告論罪科刑
    ，固非無見，惟查：原審於主文認定被告與陳奇崴共同犯行
    使偽造私文書罪，然於理由欄中對此卻未說明理由，有判決
    不備理由之違法，被告上訴意旨請求從輕量刑云云，雖無理
    由，惟原判決既有可議之處，即屬無可維持，應由本院將原
    判決撤銷改判。爰審酌被告犯罪之動機、目的、犯罪所生之
    損害，復斟酌其生活狀況、智識程度等一切情狀，量處如第
    2項所示之刑，並諭知易科罰金之折算標準。又本件偽造「
    乙○○」之署押3枚，依刑法第219條之規定，不論屬於被告
    與否，均應予宣告沒收。末查，被告前未曾受有期徒刑以上
    刑之宣告，有本院被告前案紀錄表在卷可參，本院考其素行
    良好，僅圖一時之利，致罹刑章，經此教訓後，當知警惕，
    信無再犯之虞，故綜核各情，認對被告所宣告之刑，以暫不
    執行為適當，爰併予宣告緩刑2年，以啟自新。
據上論斷，應依刑事訴訟法第369條第1項前段、第364條、第299
條第1項前段、第273條之1第1項，刑法第28條、第216條、第210
條、第212條、第339條第2項、第55條、第41條第1項前段、第74
條第1項第1款、第219條，刑法施行法第1條之1，判決如主文。
本案經檢察官黃柏齡到庭執行職務。
中    華    民    國    99    年    7     月    14    日
                  刑事第十五庭審判長法  官  吳昭瑩
                                    法  官  賴邦元
                                    法  官  蘇隆惠
以上正本證明與原本無異。
如不服本判決，應於收受送達後10日內向本院提出上訴書狀，其
未敘述上訴之理由者並得於提起上訴後10日內向本院補提理由書
（均須按他造當事人之人數附繕本）「切勿逕送上級法院」。
                                    書記官  楊妙恩
中    華    民    國    99    年    7     月    14    日
附錄法條：
刑法第216條（行使偽造變造或登載不實之文書罪）
行使第210條至第215條之文書者，依偽造、變造文書或登載不實
事項或使登載不實事項之規定處斷。
刑法第212條（偽造變造特種文書罪）
偽造、變造護照、旅券、免許證、特許證及關於品行、能力服務
或其他相類之證書、介紹書，足以生損害於公眾或他人者，處1
年以下有期徒刑、拘役或3百元以下罰金。
刑法第210條（偽造變造私文書罪）
偽造、變造私文書，足以生損害於公眾或他人者，處5年以下有
期徒刑。
刑法第339條（普通詐欺罪）
意圖為自己或第三人不法之所有，以詐術使人將本人或第三人之
物交付者，處5年以下有期徒刑、拘役或科或併科1千元以下罰金
。
以前項方法得財產上不法之利益或使第三人得之者，亦同。
前二項之未遂犯罰之。

司法院資訊處製作；財團法人民間司法改革基金會備份。
